# 金融企业本期扣减以前年度计提的奖金的会计处理问题

提问人：阳历or公历 时间：2020-01-15 11:19:53
A公司为一上市金融企业。A公司以每年度通过应付职工薪酬计提了一定比例的奖金，并约定在以后年度如果员工管理的金融业务出现亏损需要使用该部分奖金来弥补。
企业以前年度每年计提该部分奖金：借：管理费用，贷：应付职工薪酬。
如果员工管理的金融业务本年出现亏损应该怎么账务处理？是直接反冲以前年度计提的职工薪酬跟费用，即借：应付职工薪酬吗，贷：管理费用吗？如果这么处理的话就可能导致应付职工薪酬本期增加数或减少数为负数且管理费用也成了负数。请问这种情况该怎么账务处理。

回答人：chenyiwei
应直接反冲以前年度计提的职工薪酬跟费用，即借：应付职工薪酬，贷：管理费用。即使这样会导致管理费用中的相关明细科目在本期的发生额为负数。